最高法院刑事裁定　　　　　　　　　　　　　　　　　九十三年度台抗字第三三號
　　抗 告 人　甲○○
右抗告人因遺棄案件，不服台灣高等法院高雄分院中華民國九十二年十二月八日駁回
其聲請再審之裁定（九十二年度聲再字第一四四號），提起抗告，本院裁定如左：
    主  文
抗告駁回。
    理  由
本件原裁定以抗告人甲○○對於原審法院民國九十年度上更(二)字第四號遺棄一案確定
判決聲請再審，其聲請意旨略稱：（一）原判決所憑之交通事故調查報告表、交通事
故現狀圖，均係偽造，肇事現場之相片係經變造。（二）警員林光獻於原審法院八十
七年九月十八日證稱：「依我們判斷，當時紅綠燈有正常運作，而被害人黃錦榮沒有
逆向行駛，黃錦榮神智很清楚，本案應該是甲○○車子正前方撞到黃錦榮機車右側中
間」等語，證人林光獻不是現場目擊者，僅憑警員林光獻個人判斷，即足證明其為虛
偽。（三）黃錦榮僅住院醫治三個多月即痊癒，並未發生死亡，法務部八十七年九月
七日法八七檢決字第○三三四六九號函覆聲請人（聲請再審狀誤為檢察官答覆）謂黃
錦榮經送醫不治死亡，與事實不符，足以動搖原確定判決。（四）依刑法第十七條規
定，因犯罪致發生一定之結果而有加重其刑之規定者，如行為人不能預見其發生時不
適用之，交通事故為突發事件，行為人不能預見其發生，原確定判決認聲請人惡性非
淺，毫無悔意等情，其認定事實有重大錯誤，為此聲請再審云云。惟按有罪之判決確
定後，為受判決人之利益聲請再審，必其聲請之理由合於刑事訴訟法第四百二十條第
一項所定情形之一者，始准許之。而依該法條第一項第一款規定：「原判決所憑之證
物已證明其為偽造或變造者」，第二款規定：「原判決所憑之證言、鑑定或通譯已證
明其為虛偽者」，又前開情形，依同法條第二項規定，以經判決確定，或其刑事訴訟
程序不能開始或續行非因證據不足者為限。本件聲請人認原判決所憑之交通事故調查
報告表、交通事故現狀圖，均係偽造，肇事現場之相片係經變造，警員林光獻之證言
，係虛偽，但聲請人並未依上開規定，提出原確定判決所憑之證物、證言已證明其為
虛偽之確定判決。至前述法務部八十七年九月七日法八七檢決字第○三三四六九號函
覆聲請人縱有誤載，然原確定判決既未引用該覆函為聲請人論罪之依據，且原確定判
決亦認黃錦榮係受傷而非死亡（見原確定判決第九頁第四至五行），洵無聲請人所稱
原確定判決認定與事實不符，足以動搖原確定判決之情形。再審判上關於刑罰之裁量
，不得據為再審之事由，聲請人不得專就原確定判決之量刑而為指摘，以為聲請再審
之理由。原確定判決縱認聲請人惡性非淺，毫無悔意等情，但此為判決科刑時審酌之
參考，亦難執為再審之理由。原裁定因依刑事訴訟法第四百三十四條第一項規定，駁
回其再審之聲請，經核於法尚無不合。抗告意旨，仍執其在原審之陳詞，漫言指摘原
裁定不當，難認有理由，應予駁回。
據上論結，應依刑事訴訟法第四百十二條，裁定如主文。
中　　　華　　　民　　　國　　九十三　　年　　　一　　　月　　 十五 　　日
                              最高法院刑事第五庭
                                  審判長法官  謝　家　鶴
                                        法官  洪　文　章
                                        法官  花　滿　堂
                                        法官  陳　世　淙
                                        法官  洪　佳　濱
      右正本證明與原本無異
                                              書  記  官
中　　　華　　　民　　　國　　九十三　　年　　　二　　　月　　　五　　　日
                                                                        Ｋ
